【裁判字號】    98,小上,14
【裁判日期】    980922
【裁判案由】    侵權行為損害賠償
【裁判全文】
臺灣彰化地方法院民事裁定  98年度小上字第14號
上  訴  人  乙○○
被上訴人    甲○○
上列當事人間請求侵權行為損害賠償事件，上訴人對於中華民國
98年3 月23日本院彰化簡易庭98年度彰小字第158 號第一審判決
提起上訴，本院裁定如下：
    主  文
上訴駁回。
第二審訴訟費用新臺幣壹仟伍佰元由上訴人負擔。
    理  由
一、按對於小額程序之第一審裁判上訴，非以其違背法令為理由
    ，不得為之。而上訴狀內應記載上訴理由，表明下列各款事
    項：(一)原判決所違背之法令及其具體內容。(二)依訴訟資
    料可認為原判決有違背法令之具體事實。民事訴訟法第436
    條之24第2 項、第436 條之25條分別定有明文。又依同法第
    436 條之32第2 項準用第468 條及第469 條第1 款至第5 款
    規定，判決不適用法規或適用不當者，為違背法令，其判決
    有同法第469 條第1 款至第5 款所列情形之一者，為當然違
    背法令。是當事人於小額訴訟程序提起上訴，如依民事訴訟
    法第468 條規定，以第一審判決有不適用法規或適用法規不
    當為理由時，其上訴狀或理由書應有具體之指摘，並揭示該
    法規之條項或其內容，若係成文法以外之法則，應揭示該法
    則之旨趣，倘為司法院解釋、或最高法院之判例，則應揭示
    該判解之字號或其內容，如以民事訴訟法第469 條第1 款至
    第5 款所列各款情形為理由時，其上訴狀或理由書應揭示合
    於該條款之事實，上訴狀或理由書如未依此項方法表明者，
    即難認為已對第一審判決之違背法令有具體之指摘，其上訴
    自難認為合法（最高法院71年臺上字第314 號判例意旨參照
    ）。
二、本件上訴人對於小額程序之第一審判決提起上訴，無非以：
    被上訴人於臺灣彰化地方法院檢察署96年度他字第1927號、
    97 年度偵字第第4165號、97年度調偵字第276號、97年度續
    偵字第140號等相關案件偵查中，面對上訴人指稱：因88年
    左右，上訴人屢次去伊工作地點騷擾恐嚇伊，伊才將租金及
    土地徵收補償金匯轉給上訴人云云，此有錄音、錄影光碟等
    證據可調閱，然原判決未予調查。且指陳原審以「被告（被
    上訴人）可能…始於偵查中為上開陳述」等推測之詞，認定
    被上訴人應非故意侵害原告名譽，有違論理法則。上訴意旨
    另指稱被上訴人縱非故意，亦難謂無民法第184條第1項前段
    、第195條第1項規定之適用云云。惟核其上訴狀內容，上訴
    人僅就原審綜合全部辯論意旨所為證據取捨、認定事實之職
    權行使，指摘其為不當，至就原判決違反何一論理法則，或
    有其他違背法令情事，則未具體指摘，難認其已於上訴狀內
    依法表明上訴理由，且上訴人迄今已逾20日仍未依前揭第
    436 條之25規定提出上訴理由，揆諸前揭說明，其上訴即難
    認為合法，自應予駁回。
三、據上論結，本件上訴為不合法，依民事訴訟法第436 條之32
    第1 項、第2 項、第436 條之19第1 項、第444 條第1 項、
    第95條、第78條，裁定如主文。
中    華    民    國    98    年    9    月    22    日
                  民事第一庭  審判長  法  官  康弼周
                                      法  官  黃倩玲
                                      法  官  施坤樹
以上正本係照原本作成。
本件不得抗告。
中    華    民    國    98    年    9    月    22    日
                                      書記官  施嘉玫


司法院資訊處製作；財團法人民間司法改革基金會備份。
